臺灣高等法院刑事判決
111年度上訴字第1165號
上  訴  人  
即  被  告  李俊鵬


                    （另案於法務部矯正署○○○○○○○○執行中）
            吳家安






上列上訴人即被告等因詐欺等案件，不服臺灣宜蘭地方法院110
年度訴字第323號，中華民國110年10月14日第一審判決（起訴案
號：臺灣宜蘭地方檢察署110年度少連偵字第28號），提起上訴
，本院判決如下：
    主  文
上訴駁回。
    理  由
一、按不服地方法院之第一審判決而上訴者，應向管轄第二審之
    高等法院為之；上訴書狀應敘述具體理由；上訴書狀未敘述
    上訴理由者，應於上訴期間屆滿後20日內補提理由書於原審
    法院，逾期未補提者，原審法院應定期間先命補正；第二審
    法院認為上訴書狀未敘述理由或上訴有第362條前段之情形
    者，應以判決駁回之，但其情形可以補正而未經原審法院命
    其補正者，審判長應定期間先命補正，刑事訴訟法第361條
    、第367條分別定有明文。
二、經查，本件原審判決於民國110年10月27日送達上訴人即被
    告乙○○當時所在之法務部○○○○○○○○，由被告乙○○本人親自收
    受，有原審判決之被告乙○○送達證書1份附卷可稽（見原審
    卷第249頁）；於110年10月26日送至被告甲○○之新北市○○區
    ○○路00號5樓居所，因未獲會晤其本人，亦無受領文書之同
    居人或受僱人，乃作送達通知書2份，1份黏貼於該居所門首
    ，另1份置於該居所信箱或其他適當位置，並寄存新北市政
    府警察局蘆洲分局八里分駐所以為送達，有原審判決之被告
    甲○○送達證書1份在卷為憑（見原審卷第251頁）。嗣被告乙
    ○○於上訴期間內之110年11月3日（原審法院收狀日期）具狀
    向原審法院提起上訴，惟其刑事上訴狀僅記載「頃收受鈞院
    110年度（誤載為119年度）訴字第323號判決，上訴人對判
    決理由之認事用法尚難干服，本案原審判決尚有違法之處，
    爰狀請鈞院鑒核，依法廢棄原判決，更為適法且有利於被告
    之判決」等語而未敘述任何理由（見本院卷第25頁），且未
    於上訴期間屆滿後20日內補提理由書；被告甲○○於上訴期間
    內之110年10月26日（原審法院收狀日期）具狀向原審法院
    提起上訴，惟其刑事聲明上訴狀僅記載「為不服宜蘭地方法
    院110年度訴字第323號刑事判決，茲依法先於法定期間內就
    原判決全部提起上訴，上訴理由容後補陳」等語而未敘述任
    何理由（見本院卷第27頁），且未於上訴期間屆滿後20日內
    補提理由書。嗣被告甲○○於110年10月25日具狀向原審法院
    變更送達處所為新北市○○區○○街00巷0弄0號10樓（見本院卷
    第29頁，下稱變更送達地址），原審法院乃於110年12月21
    日裁定命被告乙○○、甲○○（下合稱被告2人）於裁定送達後7
    日內補提上訴理由（下稱原審補正裁定），原審補正裁定業
    於111年1月6日送達被告乙○○當時所在之法務部○○○○○○○○，
    由被告乙○○本人親自收受，有原審補正裁定之被告乙○○送達
    證書1份在卷可憑（見本院卷第71、73頁），準此，被告乙○
    ○最遲即應於111年1月13日補提上訴理由。另原審補正裁定
    各送至被告甲○○上開居所及變更送達地址，因遷移不明、無
    此人等情而未能送達，有原審補正裁定之被告吳俊安訴訟（
    行政）文書不能送達事由報告書各1份附卷可參（見本院卷
    第75、77、83、87頁）。原審法院認被告甲○○有住居所及所
    在地不明之情形，乃依刑事訴訟法第59條第1款規定，裁定
    對被告甲○○為公示送達，而將原審補正裁定張貼於原審法院
    牌示處，並於111年1月7日張貼公告於司法院全球資訊網，
    另函請新北市三重區、蘆洲區、八里區公所為公示送達，而
    分別經新北市三重區公所於111年1月17日、新北市蘆洲區公
    所於111年1月14日、新北市八里區公所於111年1月18日將原
    審補正裁定張貼於各所之公告欄等節，有原審法院111年1月
    10日公示送達裁定、公示送達公告（稿）、司法院全球資訊
    網被告甲○○之公示送達公告網頁、新北市蘆洲區公所111年1
    月17日新北蘆秘字第1112491580號函、新北市三重區公所11
    1年1月17日新北重秘字第1112122766號函、新北市八里區公
    所111年1月20日新北八民字第1112871142號函各1份在卷可
    稽（見本院卷第35至51頁），從而，依刑事訴訟法第60條第
    2項規定，原審補正裁定自最後通知公告之日（111年1月18
    日）起經30日，已於110年2月17日發生合法送達效力。然被
    告2人收受原審補正裁定迄今已逾7日，仍未補正其等上訴理
    由，有本院公務電話查詢紀錄表、收文資料查詢清單、收狀
    資料查詢清單、上訴抗告查詢清單各1份附卷可稽（見本院
    卷第141至147頁），是依首揭規定，被告2人上訴顯不合法
    ，應予駁回，並不經言詞辯論為之。
據上論斷，應依刑事訴訟法第367條前段、第372條，判決如主文
。
中　　華　　民　　國　　111 　年　　3 　　月　　31　　日
                  刑事第二十一庭審判長法　官  林怡秀
                                      法　官  劉元斐
                                      法　官  蔡羽玄
以上正本證明與原本無異。
如不服本判決，應於收受送達後20日內向本院提出上訴書狀，其
未敘述上訴之理由者並得於提起上訴後20日內向本院補提理由書
（均須按他造當事人之人數附繕本）「切勿逕送上級法院」。
                                      書記官  陳語嫣
中　　華　　民　　國　　111 　年　　4 　　月　　1 　　日